臺灣臺北地方法院民事裁定
110年度訴字第805號
原      告  顏一帆  
訴訟代理人  江昊緯律師
被      告  林芯慧（原名林富慧）

上列當事人間履行契約等事件，本院裁定如下：
    主  文
本件關於原告請求被告林芯慧給付新臺幣肆拾伍萬伍仟元，及自
起訴狀繕本送達翌日起至清償日止，按週年利率百分之五計算之
利息（即訴之聲明第二項）部分之訴訟，移送臺灣臺中地方法院
。
    理  由
一、按「共同訴訟之被告數人，其住所不在一法院管轄區域內者
    ，各該住所地之法院俱有管轄權。但依第四條至前條規定有
    共同管轄法院者，由該法院管轄」。再按「二人以上於下列
    各款情形，得為共同訴訟人，一同起訴或一同被訴：一、為
    訴訟標的之權利或義務，為其所共同者。二、為訴訟標的之
    權利或義務，本於同一之事實上及法律上原因者。三、為訴
    訟標的之權利或義務，係同種類，而本於事實上及法律上同
    種類之原因者。但以被告之住所在同一法院管轄區域內，或
    有第四條至第十九條所定之共同管轄法院者為限」。民事訴
    訟法第20條及第53條分別定有明文。因此，在無其他特別審
    判籍管轄法院之適用時，自應依民事訴訟法第1條「以原就
    被」原則定管轄法院。
二、本件原告以被告愛尚富康醫旅投資控股股份有限公司（下稱
    愛尚富公司）、被告林芯慧為共同被告，起訴主張：㈠被告
    愛尚富公司應給付原告新臺幣（下同）250萬元，及自民國1
    09年3月15日起至清償日止，按週年利率5%計算之利息。㈡被
    告林芯慧應給付原告45萬5000元，及自起訴狀繕本送達翌日
    起至清償日止，按週年利率5%計算之利息（見本院卷第11頁
    ）。原告係主張其於109年5月26日與愛尚富公司簽立股權買
    賣合約書，因愛尚富公司未履行合約，爰依股權買賣合約書
    請求愛尚富公司給付如聲明第㈠項之請求。另，原告於109年
    5月26日至109年6月17日間，借款與被告林芯慧合計45萬500
    0元。準此，原告對被告愛尚富公司所為股權買賣合約書請
    求，與原告對被告林芯慧所為借款返還之請求，其訴訟標的
    之權利義務非屬共同，亦非本於同一法律及事實上原因；又
    被告間並非在同一法院管轄區域內，故本件並無民事訴訟法
    第4條至第19條特別審判籍管轄之情況，應依民事訴訟法第1
    條「以原就被」原則定管轄法院。而被告林芯慧戶籍地為臺
    中市○○區○○路000號13樓之3，有戶籍謄本可參（見本院卷第
    63頁），且其答辯狀亦載其住所地為該戶籍地（見本院卷第
    75頁），依首開說明，本件訴之聲明第二項之部分自應由臺
    灣臺中地方法院管轄。茲原告向無管轄權之本院起訴，顯係
    違誤，爰依職權將本件訴之聲明第二項（即關於被告林芯慧
    部分）移送於臺灣臺中地方法院。
三、依首開法條裁定如主文。
中　　華　　民　　國　　110 　年　　11　　月　　24　　日
                  民事第六庭    法　官　陳智暉
以上正本係照原本作成。
如不服本裁定應於送達後10日內向本院提出抗告狀，並繳納抗告
費新臺幣1,000元。
中　　華　　民　　國　　110 　年　　11　　月　　24　　日
                  　　　　　    書記官　陳嬿舒